Register of the German subject collection, 1873-2012
Hoover Institution Archives
- Postwar
  - Gewerksschaftsfeste (Folder 199)
  - Diverse Jugendtage (Folder 200)
  - 5. Reichsjugendtag Leipzig, 1930 (Folder 201)
  - 15. Internat. Jugendtag, 1929 (Folder 202)
  - 1. Reichskriegertag-Leipzig, 17-19, Oct.1925 (Folder 203)
  - 10 Jahre Republik - Ruckblick auf, 1918/19 (Folder 204)
  - Republikanische Tage (Folder 205)
    - Reichsverfassungsfeier, 1927
    - Sachsentreppen Dresden, 1926
    - Mitteldeutscher Republ. Tag
      - Leipzig, 1926
  - 50 Jahre Feier-Zum Andenken an das sozialisten Gesetz (Folder 206)
  - Vaterl. Hilfsdienst (Folder 207)
  - Vaterländischer Hilfsdienst (Folder 208)
  - Rote Hilfe Deutschlands, 1927, 1929, 1930 (Folder 209)
  - Rote Hilfe (Folder 210)
  - Rote Hilfe (Box OS, Folder 211)
  - Internationale Arbeiterhilfe (Box 20, Folder 212)
  - Internationale Arbeiterhilfe (Folder 213)
  - Helden-Krieger-Gedenkmaler, usw. (Folder 214)
  - Dolchstoss - Progaganda der Nachkriegszeit (Folder 215)
  - Proaganda Gegen ausländische Waren, (beer, etc.) (Folder 216)
  - Politische Karikaturen (Box 21, Folder 217)
  - Autographs, Paul Frölich, etc. (Folder 218)
  - von jüd. Seite herausgegeben (Folder 219)
  - Reichsbanner-Schwartz-rot-gold-Republikaner Kriegsteilnehmerbund (Folder 220)
  - Reichsbanner-Schwartz-rot-gold (Folder 221)
  - Flaggenfrage (Folder 222)
  - Zeitungs - Verbote (Folder 223)
  - Die Gotteslästerungsprozesse (Folder 224)
  - Korruptions -Skandale (Folder 225)
  - Arbeiter - Sport (Folder 226)
  - Politische Theater and cabaretts (Folder 227)
  - Politische Filme, Theatre, etc. (Folder 228)
  - Italienischer Faschismus u. anti-Faschismus (Folder 229)
  - Sacco und Vanzetti (Folder 230)
  - Konflikt England - Russland (Folder 231)
  - Nationalbolschewismus (Folder 232)
  - Antibolschewismus (Folder 233)
  - Anti-Bolschewismus (Folder 234)
  - Russische Plakate - Sowget - russland auf der Leipziger Messe (Folder 235)
  - Russische Rote Armee (Box 22, Folder 236)
  - Gedenken der russische Revolution (Folder 237)
  - Tod Lenins u. andere Begräbmisc (Folder 238)
  - Sowjet Russland (Folder 239)
  - Ungarische Räterepublik (Folder 240)
  - Protest Gegen Aufteilung Ungarns (Folder 241)
  - Vorgänge in Wien Jahr., 1927 (Folder 242)
  - Revolution in Osterreich (Folder 243)
  - Völkerbund (Folder 244)
  - Spanien (Folder 245)
  - Clipping from "Social Demokraten", "Aftenposten", and other Scandinavian papers, 1920 (Folder 246)
- Oversized:
  - Folder 13 in Box 39
  - Folder 24 in Box 28
  - Folder 99 in Box 33
  - Folder 100 in Box 33
  - Folder 101 in Box 34
  - Folder 102 in Box 36
  - Folder 108 in Box 33
  - Folder 109 in Box 38
  - Folder 113 in Box 36
  - Folder 178 in Box 39
  - Folder 211 in Box 39